臺灣新北地方法院板橋簡易庭民事裁定　 109年度訴字第2491號
聲　請　人
即　被　告　黃德治　


訴訟代理人　王雅芳律師

原　　　告　李妃　　
訴訟代理人　謝宗賢
　　　　　　林本榮
相　對　人
即參加人兼
訴訟代理人　李慧曦　

上列當事人間請求損害賠償事件，聲請人即被告請求駁回參加人
之訴訟參加，本院裁定如下：
    主  文
聲請駁回。
    理  由
一、參加人參加意旨略以：參加人和原/ 被告間就該訴訟有法律
    上利害關係，為輔助原告起見，爰聲請准予參加人參加訴訟
    。
二、原告聲請駁回參加人之訴訟參加，理由略以：原告與被告間
    因侵權事件涉訟，原告主張對被告之侵權債權金額中之新臺
    幣（下同）5 萬元債權，讓與參加人李慧曦，並提出債權讓
    與契約書影本（下稱系爭讓與契約書）云云。惟該受讓人受
    讓之標的為原告本件主張對被告之侵權債權之部分金額，並
    非訴訟標的之法律關係移轉。參加人主張受讓存否不明之債
    權金額，顯悖於經驗法則，又僅主張受讓原告主張之債權金
    額100 萬元中之5 萬元，只佔原告主張金額百分之5 ，則該
    債權讓與之真實性顯非無疑，若准由該僅受讓原告主張金額
    百分之5 之受讓人承當訴訟，其並不明瞭事件經過，將延宕
    訴訟，浪費訴訟資源，可預見法律關係不確定之時間必將繼
    續延長，有礙訴訟之終結。又原告請求之依據為民法第194
    條，該條係以身份為要件，亦符合民法第294 條第1 項第1
    款所定不得讓與之情形等語。
三、按就兩造之訴訟有法律上利害關係之第三人，為輔助一造起
    見，於該訴訟繫屬中，得為參加；又當事人對於第三人之參
    加，得聲請法院駁回，但對於參加未提出異議而已為言詞辯
    論者，不在此限，民事訴訟法第58條第1 項、第60條第1 項
    分別定有明文。而所謂有法律上利害關係之第三人，係指本
    訴訟之裁判效力及於第三人，該第三人私法上之地位，因當
    事人之一造敗訴，而將致受不利益，或本訴訟裁判之效力雖
    不及於第三人，而第三人私法上之地位因當事人之一造敗訴
    ，於法律上或事實上依該裁判之內容或執行結果，將致受不
    利益者而言（最高法院51年台上字第3038號裁判要旨參照）
    。
四、按不法侵害他人之身體、健康、名譽、自由、信用、隱私、
    貞操，或不法侵害其他人格法益而情節重大者，被害人雖非
    財產上之損害，亦得請求賠償相當之金額；前項請求權，不
    得讓與或繼承；但以金額賠償之請求權已依契約承諾，或已
    起訴者，不在此限，民法第195 條第1 項前段、第2 項分別
    定有明文。查本件原告依據民法第184 條第1 項、第186 條
    、第195 條起訴主張被告侵權行為應負損害賠償責任，並由
    第三人李慧曦提出「債權讓與契約書」，證明其已就原告起
    訴請求賠償之100 萬元債權受讓其中5 萬元部分，而主張其
    就本案訴訟有利害關係，聲明參加訴訟等語，經核並無不合
    ，亦無被告訴訟代理人所主張原告之債權為不得讓與之情形
    。被告訴訟代理人於本院110 年9 月27日言詞辯論期日雖主
    張參加人之參加為不合法，聲請法院就參加訴訟部分下裁定
    等語，惟被告訴訟代理人業於109 年12月21日言詞辯論期日
    陳稱：被告認為參加人不符合參加訴訟的要件，但不爭執其
    參加等語（見本院卷二第470 頁），該期日即未再爭執參加
    之合法性並為本案之言詞辯論，故被告訴訟代理人於本次期
    日再行爭執參加之合法性，洵非有據，應予駁回。
五、爰裁定如主文。
中    華    民    國   110    年    10    月    11    日
                  臺灣新北地方法院板橋簡易庭
                        法  官  陳怡親
　
如不服本裁定應於送達後10日內向本院提出抗告狀，並繳納抗告
費新臺幣1,000元。
中    華    民    國   110    年    10    月    12    日
                        書記官  劉芷寧